【裁判字號】    90,易緝,127
【裁判日期】    900903
【裁判案由】    竊盜
【裁判全文】
臺灣桃園地方法院刑事判決                          九十年度易緝字第一二七號
    公  訴  人  臺灣桃園地方法院檢察署檢察官
    被      告  乙○○
右列被告因竊盜案件，經檢察官提起公訴（八十八年度偵字第一七一一八號），本院
判決如左：
    主  文
乙○○攜帶兇器竊盜，未遂，處有期徒刑柒月，扣案Ｔ型起子壹支及自製鎖匙貳支均
沒收。
    事  實
一、乙○○（起訴書犯罪事實欄誤載為陽春宏）曾有侵占、贓物罪前科，民國八十八
    年五月間因加重竊盜案件，經本院判處有期徒刑八月（不構成累犯），詎仍不知
    悔改，於八十八年十一月五日下午一時五十分許，在桃園縣桃園市○○路○段二
    二四號路旁，見甲○○所有之車號ＰＱＦ－九六三號機車停放於該處，竟意圖為
    自己不法之所有，持其所有客觀上具危險性，可為兇器使用之Ｔ型起子一支及自
    行磨製之鑰匙二支，以挖撬破壞機車龍頭鎖方式著手竊取，經破壞龍頭鎖後（毀
    損部分未據告訴），因其大力搖晃車頭行跡可疑，引起路人懷疑而報警當場查獲
    ，致未得逞，並扣得紅色Ｔ型起子一支及自製鎖匙二支。
二、案經桃園縣警察局桃園分局報請臺灣桃園地方法院檢察署檢察官偵查起訴。
    理  由
一、訊據被告乙○○矢口否認竊盜犯行，辯稱：伊並未動那機車，扣案鑰匙是因好奇
    從朋友那裡拿來放在身上，當日伊係在該處等朋友云云。經查：(一)車號ＰＱＦ－
    九六三號機車為被害人甲○○所有而於八十八年十一月五日凌晨四時許停放於桃
    園市○○路○段二二四號前對面路上，當時車頭朝外，並上鎖等情，業據甲○○
    於警訊時證述在卷，並有贓物領據一紙在卷可稽。(二)被告於右揭時、地以Ｔ型起
    子及自製鑰匙二支著手竊取ＰＱＦ－九六三號機車之事實，業據證人即查獲警員
    劉明綺於檢察官偵查時到庭結證：「是，當天（八十八年十一月五日）十三時五
    十分左右，在桃園市○○路、重慶路口，有一位騎腳踏車的男子告訴我，在前面
    有一位穿藍衣服男子在挖機車龍頭鎖，我就趕過去，看到乙○○用手在搖機車把
    手，我問他做什麼，他連忙把手插進口袋，我要他把手拿出來，看到他手裡拿著
    一支Ｔ型起子，並要他把口袋裡的東西拿出來，另外發現萬能鑰匙二支，並發現
    機車鑰匙孔有被挖痕，很明顯」等語，並有證人所繪現場圖一紙、照片五幀及Ｔ
    型起子一支、自行磨製之鑰匙二支扣案可佐，而查獲當時，機車龍頭鎖確已遭挖
    撬損壞，經以Ｔ型起子比對相吻合等情，亦據證人劉明綺及被害人甲○○證述屬
    實，並有照片二張存卷可參，被告以所持有之Ｔ型起子及自製鑰匙二支著手竊取
    機車，至屬明確。(三)被告辯稱扣案Ｔ型起子及鑰匙二支非其所有及伊當時並無碰
    該部機車云云，然查，扣案Ｔ型起子係被告以砂輪機磨製，而鑰匙一支係以鐵線
    打扁再磨製而成，是用來打開車輛鎖頭所用，已據被告於警訊時供承在卷，被告
    嗣於檢察官偵查時供承扣案Ｔ型起子一支及鑰匙二支係從朋友那兒拿來放在身上
    ，於本院審理時則供述係在火車站附近地上找到的，被告就同一事實前後供述不
    符，已有未合，參以扣案Ｔ型起子與遭破壞之機車龍頭鎖比對結果相吻合，及被
    告經警查獲時尚手持Ｔ型起子等情，應以其於警訊時之供述為可採，被告辯稱未
    竊盜云云，並無可採。扣案Ｔ型起子係金屬材質並有塑膠握柄，有照片附卷可稽
    ，客觀上對人之生命、身體即具危險性而可供兇器使用。
二、被告攜帶可供兇器使用之Ｔ型起子著手竊盜行為而未得逞，核其所為係犯刑法第
    三百二十一條第二項、第一項第三款之加重竊盜未遂罪。被告已著手於加重竊盜
    行為之實施而未遂，依刑法第二十六條前段減輕其刑，爰審酌被告犯罪之動機、
    目的、手段，犯罪所生之危害（被竊機車時值新台幣四萬七千元），及犯罪後之
    態度等一切情狀，量處如主文所示之刑，扣案之Ｔ型起子一支及萬能鎖匙二支，
    為被告所有，已據其於警訊時供承在卷，且為供被告犯本罪所用之物，應依刑法
    第三十八條第一項第二款宣告沒收。
據上論斷，應依刑事訴訟法第二百九十九條第一項前段，刑法第三百二十一條第二項
、第一項第三款、第二十六條前段、第三十八條第一項第二款，判決如主文。
本案經檢察官陳美華到庭執行職務。
中      華      民      國      九十        年    九      月    三      日
                                臺灣桃園地方法院刑事第一庭
                                    法  官    黃  斯  偉
右正本證明與原本無異。
如不服本判決，應於判決送達後十日內向本院提出上訴狀( 應附繕本 )，上訴於
臺灣高等法院。
                            書記官    薛  淑  玲
中      華      民      國      九十        年    九      月     五     日
附論罪科刑依據之法條：
刑法第三百二十一條
犯竊盜罪而有左列情形之一者，處六月以上五年以下有期徒刑：
一、於夜間侵入住宅或有人居住之建築物、船艦或隱匿其內而犯之者。
二、毀越門扇、牆垣或其他安全設備而犯之者。
三、攜帶兇器而犯之者。
四、結夥三人以上而犯之者。
五、乘火災、水災或其他災害之際而犯之者。
六、在車站或埠頭而犯之者。
前項之未遂犯罰之。


司法院資訊處製作；財團法人民間司法改革基金會備份。
